【裁判字號】    97,抗,77
【裁判日期】    970903
【裁判案由】    違反毒品危害防制條例
【裁判全文】
臺灣高等法院花蓮分院刑事裁定            97年度抗字第77號
抗  告  人  臺灣花蓮地方法院檢察署檢察官
被      告  甲○○
上列抗告人因被告違反毒品危害防制條例案件，聲請羈押，不服
臺灣花蓮地方法院97年8月19日裁定（97年度聲羈字第81號），
提起抗告，本院裁定如下：
    主  文
原裁定撤銷。
    理  由
一、本案抗告人提起抗告，其抗告意旨略以：被告雖已坦承犯行
    ，但其所犯顯係毒品危害防治條例第4條第2項之販賣毒品罪
    嫌，屬於最輕本刑5年以上有期徒刑之重罪，應予羈押。
二、原裁定略以：依被告甲○○於羈押庭審理時已坦承犯行，而
    認為抗告人即聲請人所提出之卷證，不足以證明被告甲○○
    有湮滅、偽造、變造證據或勾串共犯或證人之虞為由以裁定
    駁回抗告人之聲請羈押，固非無見。
三、按刑事訴訟法第101條對羈押要件之審核，係以法院審查被
    告犯罪嫌疑是否重大、被告是否有串證之虞抑或所犯係屬重
    罪、是否有非予羈押顯難進行追訴、審判或執行之必要等情
    事，依卷內具體客觀事證予以斟酌後，始決定是否有羈押之
    「正當性」及「必要性」。簡言之，被告符合刑事訴訟法第
    101條第1項各款所示情形，且有羈押必要者，即應依法予以
    羈押。
四、經查，本案被告甲○○因違反毒品危害防制案件，雖自白施
    用及與案外人何國瑋共同販賣第二級毒品甲基安非他命，惟
    被告於警詢中否認販賣第二級毒品予曾文緯，且就與何國瑋
    共同販賣第二級毒品予甘家毓部分仍未能明確陳述，亦未能
    就通聯記錄之內容說明來由。又曾文緯、甘家毓於警詢中均
    指出毒品來源係向被告甲○○所購得，且係自被告所經營之
    中古手機店所購得。而曾文緯、何國瑋復為被告甲○○之友
    人，何國瑋尚未到案，若僅具保責付而未予羈押，可能發生
    被告甲○○與何國瑋、曾文緯、甘家毓等人勾串犯行之結果
    。再者，檢察官所聲請羈押被告甲○○之罪名，為毒品危害
    防制條例第4條第2項販賣第二級毒品罪嫌，其最輕本刑為7
    年以上有期徒刑而屬於刑事訴訟法第101條第1項第3款之重
    罪，符合刑事訴訟法第101條第1項第2款及第3款所定情事，
    而有羈押之必要，是以裁定未准予羈押並禁止接見通信，於
    法即有未合。
五、綜上所述，本案係在偵查階段檢察官聲請羈押，與審判階段
    之認定被告是否成立犯罪或成立何罪無涉，是其是否合於羈
    押要件，與審判階段有關證據要求之極高標準不同，因之檢
    察官對於被告有無勾串共犯、證人或湮滅、隱匿證據之虞，
    只要向法院釋明，使法院達於相信有串證的高度可能即為已
    足，而非無可懷疑的確有串證事實，即羈押審查並非犯罪事
    實能否證明的判斷，不需適用嚴格證明的程度，是本案檢察
    官就被告涉犯重罪之犯罪嫌疑重大，其所為之犯罪事實，尚
    有諸多疑點有待查證，及有傳訊相關證人之必要，且依被告
    之前科素行、犯罪之動機、犯罪方法、手段，是否無羈押之
    必要，均非無斟酌商榷之餘地，原審疏未審酌及此，遽認被
    告無串證之虞及羈押之必要，而諭知以新臺幣3萬元之保證
    金具保，認足以保全本案被告到庭接受刑事訴追，駁回抗告
    人羈押之聲請，難認該裁定為適當。抗告意旨指摘原裁定不
    當，為有理由，應由本院將原裁定撤銷，發回原審詳為審酌
    ，再為適法之裁定。
六、據上論斷，依刑事訴訟法第413條，裁定如主文。
中    華    民    國    97    年    9     月    3     日
                  刑事庭審判長法  官  謝志揚
                              法  官  賴淳良
                              法  官  劉雪惠
以上正本證明與原本無異。
本件裁定不得再抗告。
                              書記官  李德霞
中    華    民    國    97    年    9     月    3     日


司法院資訊處製作；財團法人民間司法改革基金會備份。
